臺灣板橋地方法院刑事判決　　　　　　　　　　　　九十一年度易字第一八一三號
　　公　訴　人　臺灣板橋地方法院檢察署檢察官
　　被　　　告　乙○○
　　　　　　　　甲○○
右列被告等因家庭暴力之傷害等案件，經檢察官提起公訴（九十一年度偵字第七三八
七、七六０二號），本院判決如左：
    主  文
乙○○傷害人之身體，處有期徒刑伍月，如易科罰金，以佰元折算壹日；又以加害
生命及身體之事，恐嚇他人，致生危害於安全，處有期徒刑肆月，如易科罰金，以
佰元折算壹日。應執行有期徒刑柒月，如易科罰金，以佰元折算壹日。
甲○○傷害人之身體，處有期徒刑貳月，如易科罰金，以佰元折算壹日。如附表所
示之剪刀壹把沒收。
    事  實
一、緣乙○○與甲○○原係同居共同生活之男女朋友，為家庭暴力防治法第三條第二
    款所定具有事實上夫妻關係之家庭成員，詎二人於民國（下同）九十年八月二十
    三日凌晨，在彼等位於臺北縣泰山鄉○○路○段三四五巷十七號八樓之住處房間
    內，因金錢債務問題發生口角爭執，甲○○竟憤而基於傷害犯意，持其所有置於
    房內梳妝檯上之剪刀一把，向乙○○之左手臂刺擊，使乙○○受有左肩裂傷二‧
    五公分之傷害，嗣後雙方爭執益形激烈，乙○○乃於同年十一月四日搬離上址，
    惟同年十二月六日，二人復於電話通話中發生口角爭執，詎乙○○竟憤而基於恐
    嚇犯意，向甲○○恫稱：「‧‧‧看妳囂張多久，囂張不會到過年，到過年，妳
    家就很悲哀，女兒出車最好是坐飛機，否則出去被車撞死‧‧‧看妳怎麼大聲，
    沒關係，試試看‧‧‧絕對整得妳們一家很淒慘，這個仇絕對跟妳報‧‧‧」等
    語，令甲○○心生畏懼，而以加害生命及身體之事恐嚇甲○○，致生危害於安全
    ，迨同年十二月二十五日下午（起訴書誤載為上午）五時三十分許，乙○○赴上
    址地下室，適巧遇甲○○，二人再度發生口角爭執，乙○○即憤而基於傷害犯意
    ，徒手以拉扯頭髮撞牆、掐捏頸部及腳踢等方式，毆打甲○○，使甲○○受有胸
    前皮下瘀血一公分×二公分、右大腿皮下瘀血一公分×一公分、左大腿皮下瘀血
    三公分×五公分、背部皮下瘀血二公分×一公分、下小腿皮下瘀血一公分×一公
    分、腹部鈍傷、胸部挫傷等傷害。
二、案經乙○○及甲○○訴由臺北縣政府警察局新莊分局報請臺灣板橋地方法院檢察
    署檢察官暨甲○○訴請同署檢察官簽分偵查起訴。
    理  由
一、訊據被告乙○○對於前揭傷害被告甲○○之犯行，坦承不諱，惟矢口否認有恐嚇
    犯行，辯稱：當時係因被告甲○○故意以言詞挑釁，伊乃憤而出言回應，並無恐
    嚇意思云云；另被告甲○○矢口否認有何傷害犯行，辯稱；伊均係遭被告乙○○
    毆打，並無持剪刀刺傷被告乙○○之情事云云。經查：右揭被告乙○○傷害被告
    甲○○之事實，業據被告乙○○於本院審理時坦承不諱，核與被告甲○○指訴之
    情節相符，並有行政院衛生署臺北醫院診斷證明書一份、廣川醫院診斷證明書影
    本一紙及傷勢照片計十五幀附卷可稽，堪信被告乙○○此部分自白確與事實相符
    ；又被告乙○○如何恐嚇被告甲○○之事實，迭據被告甲○○於警訊、偵查及本
    院審理時一致指訴綦詳，並有電話通話錄音譯文一份在卷足憑，而該份錄音譯文
    所載內容確係當時雙方以電話對談之內容一節，復據被告乙○○自承在卷，雖被
    告乙○○辯稱係遭被告甲○○言詞挑釁始憤而出言回應云云，然被告二人當時係
    因感情及債務糾紛而互有口角爭執，嗣二人爭執已達相當時間之後，被告乙○○
    始於雙方對話中，陸續以「‧‧‧看妳囂張多久，囂張不會到過年，到過年，妳
    家就很悲哀，女兒出車最好是坐飛機，否則出去被車撞死‧‧‧看妳怎麼大聲，
    沒關係，試試看‧‧‧絕對整得妳們一家很淒慘，這個仇絕對跟妳報‧‧‧」等
    語恫嚇被告甲○○等節，有上開錄音譯文在卷可查，足見被告乙○○當時確係基
    於自身決意而以恐嚇犯意出言恫嚇被告甲○○，並無何等「遭言詞挑釁始憤而出
    言回應」之情形，其前開辯解，顯屬事後圖卸推托之詞，要無足採；另被告甲○
    ○如何傷害被告乙○○之事實，迭據被告乙○○於警訊、偵查及本院審理時一致
    指訴綦詳，並有診斷證明書一紙附卷可稽，且被告二人當時屢屢為金錢問題發生
    爭執糾紛一節，復據被告乙○○供明在卷，核與被告甲○○於本院審理時供稱：
    「‧‧‧自從九十年初我幫他貸款買計程車，可是他靠行及貸款的錢都不繳，都
    要我來負責‧‧‧」等語相符，準此，自堪認被告乙○○指訴之情節確與事實相
    符，被告甲○○空言辯稱未傷害被告乙○○云云，純屬事後圖卸推托之詞，委無
    足採。綜上所述，本件事證已臻明確，被告二人犯行均洵堪認定。
二、核被告乙○○所為，係犯家庭暴力之刑法第二百七十七條第一項傷害罪及同法第
    三百零五條之恐嚇罪；被告甲○○所為，係犯家庭暴力之刑法第二百七十七條第
    一項傷害罪。被告乙○○所犯上開二罪間，犯意各別，行為互殊，應分論併罰。
    爰審酌被告二人遇糾紛不思循理性途徑解決，反以暴力及恐嚇方式發洩怨恨，徒
    使彼此蒙受身心傷害而無濟於事，並參酌彼等素行狀況（二人均無前科，有臺灣
    高等法院檢察署刑案紀錄簡覆表二份在卷可查）、犯罪手段、所生危害及犯罪後
    飾詞狡辯犯行態度不佳等一切情狀，分別量處如主文所示之刑，並定其應執行刑
    （被告乙○○部分），同時諭知易科罰金之折算標準，以示懲戒。
三、如事實欄所載之剪刀一把，係被告甲○○所有並持以犯上開傷害罪所用之物，業
    據被告乙○○指述綦詳，且目前亦無積極證據足資證明該剪刀業已滅失，爰依刑
    法第三十八條第一款第二款規定宣告沒收。
據上論斷，應依刑事訴訟法第二百九十九條第一項前段，刑法第二百七十七條第一項
、第三百零五條、第四十一條第一項前段、第二項、第五十一條第五款、第三十八條
第一項第一款，罰金罰鍰提高標準條例第一條前段、第二條，判決如主文。
本案經檢察官林俊峰到庭執行職務
中      華      民      國      九十一      年     八     月     六     日
                                        臺灣板橋地方法院刑事第二庭
                                            法  官  王  屏  夏
右正本證明與原本無異。
如不服本判決，應於判決送達後十日內向本院提出上訴狀。
                                            書記官  楊  璧  華
中      華      民      國      九十一      年     八     月     六     日
附錄本案論罪科刑法條全文：
刑法第二百七十七條：
傷害人之身體或健康者，處三年以下有期徒刑，拘役或一千元以下罰金。
犯前項之罪，因而致人於死者，處無期徒或七年以上有期徒刑；致重傷者，處三年以
上十年以下有期徒刑。
刑法第三百零五條：
以加害生命、身體、自由、名譽、財產之事恐嚇他人，致生危害於安全者，處二年以
下有期徒刑、拘役或三百元以下罰金。
附表：如事實欄所載甲○○持以刺傷乙○○左肩之剪刀一把。
